臺灣臺北地方法院民事裁定
111年度北簡字第5154號
原      告  黃安琪  
被      告  温清雄  
上列當事人間請求遷讓房屋等事件，本院裁定如下：
    主    文
原告應於本裁定送達後七日內，補繳第一審裁判費新臺幣壹萬貳
仟陸佰柒拾貳元；惟原告如能查報門牌號碼臺北市○○區○○○路○○
巷○○○弄○○號一樓房屋之交易現值或經有鑑定資格之鑑價公司所
為之鑑價資料，且該交易現值或鑑價資料較本院所核定訴訟標的
價額為低者，則應以該交易現值或鑑價資料為本件遷讓房屋訴訟
標的價額，加計第一項中段聲明訴訟標的金額新臺幣捌萬元後，
依民事訴訟法第七十七條之十三所定費率計算裁判費
，扣除已繳納之裁判費壹仟元後補繳裁判費，逾期未繳，即駁回
其訴。
    理    由
一、按因財產權而起訴，應繳納裁判費，此為法定必備之程式，
    民事訴訟法第77條之13定有明文。次按訴訟標的之價額，由
    法院核定。核定訴訟標的之價額，以起訴時之交易價額為準
　　；無交易價額者，以原告就訴訟標的所有之利益為準。以一
    訴主張數項標的者，其價額合併計算之。以一訴附帶請求其
    孳息、損害賠償、違約金或費用者，不併算其價額，民事訴
    訟法第77條之1第1、2項、第77條之2第1項前段、第2項分別
    定有明文。再按城市地方房屋之租金，以不超過土地及其建
    築物申報總價年息百分之十為限，土地法第97條第1項亦有
    明定。末按原告之訴，有民事訴訟法第249條第1項所列各款
    情形之一，依其情形可以補正，審判長應定期間命其補正，
　　逾期未補正，應以裁定駁回之。
二、查，本件原告起訴請求被告遷讓房屋等事件，其第1項聲明
    為：「被告應將坐落於臺北市○○區○○○路00巷00弄00號1樓(
    下稱系爭房屋)之房屋全部遷讓返還原告，及給付租金新臺
    幣(下同)8萬元並自民國111年3月29日起至遷讓之日止按月
    賠償8萬元。」，查本件訴訟標的價額核定為128萬元（計算
    方式如後附表所示），應繳裁判費13,672元，扣除已繳1,00
    0元，尚應補繳12,672元。惟原告如能查報系爭房屋之交易
    現值或鑑價資料，且較本院所核定價額為低者，則應以該交
    易現值或鑑價資料為系爭房屋之交易價額，加計聲明第1項
    中段訴訟標的金額8萬元後，依民事訴訟法第77條之13所定
    費率計算裁判費，扣除已繳納之裁判費1,000元後補繳裁判
    費。茲依民事訴訟法第249條第1項但書之規定，限原告於收
    受本裁定送達7日內補繳，逾期不繳即駁回其訴，特此裁定
    。
中　　華　　民　　國　　111 　年　　4 　　月　  6　　日
                          臺北簡易庭  
　　　　　　　　　           法    　官　郭美杏
以上正本係照原本作成。
如不服本裁定關於核定訴訟標的價額部分，應於裁定送達後10日
內向本院提出抗告狀，並繳納抗告費新臺幣1,000 元；其餘關於
命補繳裁判費部分，不得抗告。                  
中　　華　　民　　國　　111 　年　　4 　　月　　6　  日
                              書　記　官  林玗倩
附表：
本件訴訟標的價額計算方式：
1.訴之聲明第一項前段請求騰空返還系爭房屋部分：每月租金1
  萬元ｘ12月÷10％＝120萬元（依土地法第97條第1項所定之房屋租
  金最高額限制反推）。
2.訴之聲明第一項中段請求給付租金部分：共積欠8萬元部分，
  應併算。
3.訴之聲明第一項後段請求相當租金之不當得利部分：依法不併
  算其價額。
4.以上合計128萬元（計算式：120萬元＋8萬元＝128萬元）。
附註：
土地法第97條第1項
城市地方房屋之租金，以不超過土地及其建築物申報總價年息百
分之十為限。